【裁判字號】    95,易,300
【裁判日期】    950822
【裁判案由】    毒品危害防制條例
【裁判全文】
臺灣基隆地方法院刑事判決               95年度易字第300號
公  訴  人    臺灣基隆地方法院檢察署檢察官
被      告    甲○○
上列被告因違反毒品危害防制條例案件，經檢察官提起公訴（九
十五年度毒偵字第八六九號），本院判決如下：
    主  文
甲○○連續施用第二級毒品，累犯，處有期徒刑月，如易科罰
金，以佰元即新台幣玖佰元折算壹日。
扣案第二級毒品安非他命貳袋（驗餘毛重零點陸公克）均沒收銷
燬，吸食器壹組沒收。
    事  實
一、甲○○前因施用毒品犯行，經裁定送觀察、勒戒，於民國八
    十九年十月廿五日因無繼續施用傾向釋放出所，嗣又因竊盜
    及施用毒品案件，經台灣基隆地法院判處應執行有期徒刑八
    月（九十二年度訴字第五０一號、九十三年度基簡字第三九
    號），另再犯搶奪及施用毒品，經同法院又判處應執行有期
    徒刑一年六月（九十三年度基簡字第一七三號、九十三年度
    訴字第二二七號及二七四號），二案接續執行，至九十五年
    三月二日方縮刑期滿執行完畢。詎其仍不知戒絕毒品，於前
    開觀察、勒戒及有期徒刑執行完畢釋放後五年內，復基於概
    括之犯意，自九十五年四月十五日起，至同年月十七日止，
    在其基隆市○○○路一０四巷八八之五號住處，以吸食器燒
    烤方式，連續施用第二級毒品安非他命三次，嗣於九十五年
    四月十八日下午四時四十分許，於員警尚不知其施用犯行前
    ，自行持其所有之安非他命二袋（驗餘毛重０．六公克）及
    吸食器一組，親往基隆市警察局第一分局延平街派出所自首
    犯行，配合採尿。
二、案經甲○○對未經發覺之罪自首，由基隆市警察局第一分局
    報請台灣基隆地方法院檢察署檢察官偵查起訴。
      理    由
一、本件被告甲○○所犯非死刑、無期徒刑、最輕本刑為三年以
    上有期徒刑之罪，亦非高等法院管轄第一審案件，其於準備
    程序進行中，就被訴事實為有罪之陳述，經法官告知其簡式
    審判程序之旨，並聽取公訴人及被告之意見後，依刑事訴訟
    法第二百七十三條之一第一項之規定，經合議庭裁定由受命
    法官獨任進行簡式審判程序，合先敘明。
二、前揭事實，業據被告於警、偵訊及本院調查、審理時均供承
    不諱，且其經警採尿，送昭信科技顧問股份有限公司檢驗結
    果，尿液呈安非他命陽性反應，此有該公司濫用藥物尿液檢
    體檢驗報告一件在卷可稽，核與被告自白相符，此外，復有
    經基隆市警察局第一分局延平街派出所以毒品檢驗包試劑檢
    驗確含安非他命成分，並附有初步鑑驗報告單一紙之第二級
    毒品安非他命二袋（驗餘淨重０．六公克），暨吸食器一組
    ，扣案足資佐証，是本案被告施用二級毒品之事証已臻明確
    ，犯行洵堪認定，自應依法論科。
三、惟按行為後法律有變更者，適用行為時之法律。但行為後之
    法律有利於行為人者，適用最有利於行為人之法律，刑法第
    二條第一項定有明文。
    （一）本案被告行為後，刑法第五十六條連續犯之規定，業
          於九十五年七月一日修正公布施行刪除，此刪除雖非
          犯罪構成要件之變更，但顯已影響行為人刑罰之法律
          效果，自屬法律有變更，依新法第二條第一項規定，
          比較新、舊法結果，仍應適用較有利於被告之行為時
          法律即舊法論以連續犯（最高法院九十五年第八次刑
          事庭會議決議參照）。
    （二）被告行為時刑法第四十七條規定：「受有期徒刑之執
          行完畢，或受無期徒刑或有期徒刑一部之執行而赦免
          後，五年以內再犯有期徒刑以上之罪者，為累犯，…
          …」，被告行為後，修正為同法第四十七條第一項「
          受徒刑之執行完畢，或一部之執行而赦免後，五年以
          內故意再犯有期徒刑以上之罪者，為累犯，……」，
          是不論依修正前之刑法第四十七條，或修正後之刑法
          第四十七條第一項之規定，均構成累犯，對被告而言
          並無有利或不利之情形，自應逕依修正前之刑法第四
          十七條，論以累犯。
    （三）另被告犯罪及自首均在新法實施前者，新法實施後，
          應依新法第二條第一項之規定，適用最有利於行為人
          之法律（最高法院九十五年第八次刑事庭會議決議參
          照），本次刑法修正，第六十二條由原規定：「……
          ，減輕其刑，……」改為「……，得減輕其刑，……
          」比較結果，以修正前之舊法較有利於被告。
    （四）至被告行為時之易科罰金折算標準，修正前罰金罰鍰
          提高標準條例第二條前段（現已刪除）規定，就其原
          定數額提高為一百倍折算一日，則本件被告行為時之
          易科罰金折算標準，應以銀元三百元折算一日，經折
          算為新臺幣後，應以新臺幣九百元折算一日。而九十
          五年七月一日修正公布施行之刑法第四十一條第一項
          前段則規定：「犯最重本刑為五年以下有期徒刑以下
          之刑之罪，而受六個月以下有期徒刑或拘役之宣告者
          ，得以新臺幣一千元、二千元或三千元折算一日，易
          科罰金。」比較修正前後之易科罰金折算標準，以修
          正公布施行前之規定，較有利於被告，則應依刑法第
          二條第一項前段，適用修正前刑法第四十一條第一項
          前段規定，定其折算標準。
四、核被告所為，係犯毒品危害防制條例第十條第二項之施用第
    二級毒品罪。被告施用第二級毒品安非他命，其持有第二級
    毒品安非他命之低度行為，應為施用毒品之高度行為所吸收
    ，不另論罪。又被告先後三次施用第二級毒品安非他命犯行
    ，時間緊接，犯罪構成要件相同，顯係基於概括犯意反覆為
    之，依前所述，仍應從舊法依連續犯之規定論以一罪，並加
    重其刑。另被告前因竊盜、搶奪、施用毒品等案件，經本院
    分別判處應執行有期徒刑八月及一年六月，二案接續執行，
    嗣於九十五年三月二日方縮刑期滿執行完畢，此有台灣高等
    法院被告前案紀錄表一件在卷可按，其於有期徒刑執行完畢
    後五年內再犯有期徒刑以上之本罪，依前開說明，應逕依修
    正前之刑法第四十七條，論以累犯，並遞予加重其刑。惟本
    案被告係於有偵查犯罪職權之公務員知悉其犯行前，主動至
    警局交付毒品供承施用，嗣並接受裁判，此有基隆市警察局
    第一分局刑事案件報告書及警訊筆錄在卷可按，要符自首之
    例，如前所述，併應依修正前刑法第六十二條前段之規定及
    先加後減之例，減輕其刑。爰審酌被告品行、智識，前曾有
    施用毒品經觀察、勒戒，竟再次施用，惟其施用僅三次，且
    所犯並未危及他人，犯後並為戒絕毒品，主動至警局交付毒
    品及吸食用具，自首坦承犯行、態度良好等一切情狀，乃從
    輕量處如主文之刑，並適用修正前刑法第四十一條第一項前
    段規定，諭知易科罰金之折算標準，以示薄懲。
五、至扣案第二級毒品安非他命二袋（驗餘毛重０．六公克），
    係違禁物，不問屬於犯人與否，均應依法宣告沒收銷燬之。
    另吸食器一組，則係供犯罪所用之物，且為被告所有，業據
    其供明在卷，併應依法宣告沒收之。
六、據上論斷，應依刑事訴訟法第二百九十九條第一項前段，毒
    品危害防制條例第十條第二項、第十八條第一項前段，刑法
    第十一條前段、第二條第一項、第三十八條第一項第二款，
    修正前第五十六條、第四十七條、第六十二條前段、第四十
    一條第一項前段，修正前罰金罰鍰提高標準條例第二條，現
    行法規所定貨幣單位折算新台幣條例第二條，判決如主文。
本案經檢察官乙○○到庭執行職務。
中    華    民    國    95    年    8     月    22    日
                  刑事第五庭法  官  陳玉雲
以上正本證明與原本無異。
對於本件判決如有不服，應於收受送達後10日內，向本院提出上
訴書狀，上訴於臺灣高等法院，並按他造當事人之人數附具繕本
。
中    華    民    國    95    年    8     月    23    日
                            書記官  王毓嫻
附錄論罪法條
毒品危害防制條例第10條第2項
施用第二級毒品者，處 3 年以下有期徒刑。
毒品危害防制條例第18條第1項前段
查獲之第一、二級毒品及專供製造或施用第一、二級毒品之器具
，不問屬於犯人與否，均沒收銷燬之；


司法院資訊處製作；財團法人民間司法改革基金會備份。
